【裁判字號】    95,簡上,1030
【裁判日期】    951130
【裁判案由】    違反動產擔保交易法
【裁判全文】
臺灣高雄地方法院刑事判決            95年度簡上字第1030號
上  訴  人  臺灣高雄地方法院檢察署檢察官
上  訴  人
即  被  告  丙○○
                      號
上列上訴人因被告違反動產擔保交易法案件，不服本院高雄簡易
庭中華民國95年7 月26日95年度簡字第4650號第一審簡易判決（
聲請簡易判決處刑案號：95年度偵緝字第1888號）提起上訴，本
院管轄之第二審合議庭判決如下：
    主      文
上訴均駁回。
    事實及理由
一、本案經本院審理結果，認第一審簡易判決之認事用法及量刑
    均無不當，應予維持，並引用第一審簡易判決書（含聲請簡
    易判決處刑書）記載之事實、證據及理由（如附件）。
二、原審以被告罪證明確，因而適用動產擔保交易法第38條、刑
    法第11條前段、第2 條第1 項、修正前（下同）刑法第41條
    第1 項前段，修正前罰金罰鍰提高標準條例第1 條前段、第
    2 條，並審酌被告違反動產擔保交易契約，未依約付清價款
    即任意出質標的物，致告訴人追索無著而受損害，且尚積欠
    款項新台幣（下同）20餘萬元，未與告訴人達成和解等一切
    情狀，量處拘役40日，並諭知易科罰金之折算標準以銀元
    300 元即新台幣900 元折算1 日。經核原審判決認事用法均
    無不合，量刑亦屬適度，檢察官上訴意旨以：被告所為已該
    當動產擔保交易法第38條之構成要件，並非單純民事債務不
    履行問題，犯行明確，被告飾詞上訴，未能感念原審法院給
    予自新機會，延宕訴訟程序、浪費司法資源，請求撤銷改判
    較重之刑，以資懲儆等語。而被告則以：其94年12月26日送
    台北榮總發生意外受傷，急診罹患左側足部第二、第三蹠骨
    骨折及雙側先天性臏骨脫臼病在醫療中，不能工作致無法按
    月繳納分期車款，確非故意拒繳，且自95年5 月份起領取中
    低收入戶生活補助費每月4 千元等情，原審量刑過重，請同
    情其處境，並提出診斷證明書6 紙、慢性處方簽4 紙及預約
    單2 紙、身心障礙手冊、高雄縣林園鄉公所通知各1 紙（均
    影本）為證，請求改判無罪或緩刑之判決為由，提起上訴。
    惟按量刑輕重，係屬事實審法院得依職權自由裁量之事項，
    苟已斟酌刑法第57條各款所列情狀而未逾越法定刑度，不得
    遽指為違法。本件原判決於量刑時，已就被告犯罪情節輕重
    、告訴人所受損害，及被告犯後態度等一切情狀，在法定刑
    內科處其刑，並無違法或明顯不當之情形。被告、檢察官上
    訴意旨既未指摘原判決科刑有何違背法令，單純就科刑輕重
    為爭執，及被告上訴以其事後罹有上述病症，均無理由，應
    駁回之。復以被告迄未與告訴人達成和解，有告訴代理人甲
    ○○到庭陳述在案，則告訴人因被告犯行所受之損害，迄未
    獲得填補，審酌被告犯罪情節及告訴人所受損害，認被告尚
    不宜宣告緩刑。從而，本件被告、檢察官提起上訴，難認有
    理由，均應予駁回。
三、本件被告經合法傳喚，無正當之理由不到庭，依法不待其陳
    述，逕行判決。
四、據上論斷，應依刑事訴訟法第455 條之1 第1 項、第3 項、
    第368 條、第371條、第373 條，判決如主文。
本案經檢察官乙○○到庭執行職務。
中    華    民    國    95    年    11    月    30    日
                  刑事第二庭  審判長法  官  邱永貴
                                    法  官  何佩陵
                                    法  官  李昆南
以上正本證明與原本無異。
不得上訴。
中    華    民    國    95    年    11    月    30    日
                                    書記官  黃美玲


司法院資訊處製作；財團法人民間司法改革基金會備份。
